臺灣高等法院臺南分院刑事裁定
110年度抗字第649號
抗  告  人  
即  受刑人  盧名鴻


上列抗告人因撤銷緩刑案件，不服臺灣嘉義地方法院中華民國11
0年7月29日裁定（110年度撤緩字第51號）提起抗告，本院裁定
如下：
    主  文
抗告駁回。
    理  由
一、本件抗告意旨略以：抗告人即受刑人(以下稱抗告人)原應履
    行緩刑所附要給付被害人家屬新臺幣(下同)30萬元之條件，
    但抗告人沒籌到30萬元，希望給抗告人補救機會，抗告人會
    與被害家屬協商分期支付此筆款項，若分期付款仍無法清償
    ，亦請求開恩，因疫情及抗告人父親為中度殘障之故，家中
    僅抗告人能負擔經濟並照料抗告人父親。
二、原裁定意旨略謂:抗告人前因傷害案件，經本院於民國106年
    7月18日以105年度上訴字第965號判決有期徒刑1年10月，緩
    刑4年，並應於判決確定之日起3年內，向江玟萱等人支付30
    萬元，且於106年8月15日確定在案。抗告人於上開判決確定
    後，經臺灣嘉義地方檢察署以106年10月2日嘉檢珍六106執
    緩259字第28628號函向其告知應於109年8月14日前給付上述
    金額，若違背履行事項，檢察官得聲請法院撤銷緩刑（見10
    6年度執緩字第259號卷第29頁）。惟抗告人非僅未於上述期
    限前履行上開負擔，甚至迄今均未依上開緩刑諭知所負擔之
    條件履行，且分文未付，有臺灣嘉義地方檢察署公務電話紀
    錄單可參（見原審卷第5頁）。此外，受刑人於原審110年7
    月26日訊問時供稱：伊不知道要從何管道與對方聯繫，目前
    存的錢還沒有這麼多，差不多存了15萬元左右，伊於本週五
    前會籌到30萬元等語，而為兼顧抗告人之利益（即使其得有
    機會依上開緩刑所附負擔給付賠償，而不至於需入監執行）
    與被害人親屬之權益（即於抗告人緩刑期滿前，得依上開緩
    刑所附負擔向抗告人取得賠償），經法官當庭諭知抗告人如
    能於110年7月30日以前籌得30萬元，將向被害人之親屬詢問
    收款帳號，並由抗告人於110年8月4日前完成匯款並傳真匯
    款憑據（見原審卷第30頁）。惟經原審於110年7月29日再以
    電話詢問抗告人，其表示仍需期限籌款，請求給予寬限期間
    或分期，有原審公務電話紀錄可佐（見原審卷第33頁），足
    見抗告人確實未依上開緩刑所附負擔履行賠償給付，甚至於
    緩刑行將屆滿之際，仍無法履行。再者，審酌本院105年度
    上訴字第965號判決第48頁記載抗告人於該案二審審理期間
    當庭表示一直借不到30萬元，只能籌到10幾萬元，願意分期
    賠償（見臺灣嘉義地方檢察署106年度執緩字第259號卷第25
    頁反面），而抗告人於該案迄今已歷經4年，仍僅只有上述
    緩刑所命負擔賠償金額之半數款項可支付，甚至於緩刑期間
    從未主動嘗試尋得聯絡被害人親屬之管道，並與被害人親屬
    溝通，始終均未為任何給付，另本院105年度上訴字第965號
    案件確定後，臺灣嘉義地方檢察署亦曾發函告知抗告人應遵
    期履行上開緩刑負擔，否則將可能撤銷緩刑。則綜合上開情
    節，實難認其有何履行上開緩刑負擔之真意，也無正當事由
    得延遲履行或拒不履行。認抗告人違反上開緩刑所定負擔之
    情節甚屬重大，原緩刑之宣告不能收效，而有執行刑罰之必
    要，依檢察官之聲請撤銷抗告人之緩刑宣告。
三、按緩刑宣告得斟酌情形，命犯罪行為人向被害人支付相當數
    額之財產或非財產上之損害賠償；受緩刑之宣告而違反第74
    條第2項第1款至第8款所定負擔情節重大者，足認原宣告之
    緩刑難收其預期效果，而有執行刑罰之必要者，得撤銷其宣
    告；刑法第74條第2項第3款、第75條之1第1項第4款分別定
    有明文。是緩刑宣告得否撤銷，除須符合刑法第75條之1第1
    項各款之要件外，本條並採裁量撤銷主義，賦予法院撤銷與
    否之權限，特於同條第1項規定實質要件為「足認原宣告之
    緩刑難收其預期效果，而有執行刑罰之必要」，供作審認之
    標準。此所謂違反第74條第2項第1款至第8款所定負擔「情
    節重大」，當從受判決人自始是否真心願意接受緩刑所附之
    條件，或於緩刑期間中是否顯有履行負擔之可能而隱匿或處
    分其財產、故意不履行、無正當事由拒絕履行或顯有逃匿之
    虞等情事而言，考量受刑人未履行條件情形與被害人所受損
    害間，依比例原則綜合衡酌原宣告之緩刑是否難收其預期之
    效果，而確有執行刑罰之必要，資以決定該緩刑宣告是否應
    予撤銷，是雖非謂受刑人一不履行即當然應撤銷緩刑，惟倘
    受刑人係因與被害人達成和解，並經法院以和解內容為緩刑
    之條件，在被害人之立場，當以受刑人履行條件為最主要之
    目的，且被害人若無法依該條件受清償，而受刑人仍得受緩
    刑之利益，顯不符合一般社會大眾之法律情感，得認係違反
    緩刑所定負擔情節重大。
四、經查，抗告人前因涉犯傷害、剝奪他人行動自由等罪，經本
    院以105年度上訴字第965號判決判處應執行有期徒刑1年10
    月，緩刑4年，並命抗告人應於上開判決確定之日起3年內，
    向被害人家屬支付30萬元完畢，有本院上開判決書附卷可參
    ，堪以認定。而本院上開判決於106年8月15日確定，故抗告
    人應依本院上開判決所附條件，於109年8月14日前給付被害
    人家屬30萬元完畢，臺灣嘉義地方檢察署遂於106年10月2日
    以嘉檢珍六106執緩259字第28628號函，告知抗告人應於109
    年8月14日前判決所載應履行期間內，履行支付事項，並將
    支付單據送交該署憑辦，抗告人於106年10月5日親自收受該
    函文。然抗告人迄於110年7月2日，早已超過履行期限將近1
    年，均未支付被害人家屬分文，有臺灣嘉義地方檢察署公務
    電話紀錄單附卷可憑，且為抗告人所是認，堪信屬實。抗告
    人雖以前揭情詞置辯，然抗告人於本院前開案件審理時，供
    稱其已籌得10餘萬元，希望能分期付款，邀得本院給予緩刑
    之寬典，本院亦因之給予於判決確定後3年內清償完畢之優
    惠期限，抗告人至少可將本院判決時已籌得之10餘萬元先行
    清償被害人家屬，卻於本院判決確定後，即因已獲得緩刑宣
    告而悍然拒絕履行緩刑所附條件，顯見抗告人於本院前揭案
    件審理時，僅為求得免受處罰之優惠，而信口開河任意承諾
    ，且由本件聲請已為原審准許後，緩刑期間即將屆滿，抗告
    人猶不履行，有本院公務電話紀錄存卷可佐，復已陳詞提起
    本件抗告，顯見抗告人因緩刑期間將屆，意在拖延時間，上
    情俱見抗告人事實上並無任何賠償被害人家屬之意願，抗告
    人所為明顯乖違立法者制定緩刑附條件之宗旨，是抗告人違
    反前案確定判決所定負擔情節重大，本院105年度上訴字第9
    65號刑事判決宣告之緩刑難收預期效果，而有執行刑罰之必
    要無訛。
五、綜上所述，依抗告人犯罪法益侵害之性質、違反法律規範之
    情節、主觀犯意所顯見之惡性，及罔顧原確定判決諭知之緩
    刑附帶條件，足認其法治觀念薄弱，違反緩刑所定負擔情節
    重大，前案確定判決宣告之緩刑難收預期效果，而有執行刑
    罰之必要。原審准予檢察官之聲請，依刑法第75條之1第1項
    第4款之規定，撤銷抗告人緩刑之宣告，核無不合。抗告意
    旨仍執前詞指摘原裁定不當，為無理由，應予駁回。
六、依刑事訴訟法第412條，裁定如主文。　　
中　　華　　民　　國　　110 　年　　8 　　月　　12　　日
                  刑事第六庭    審判長法　官  張瑛宗
                                      法　官  林坤志
                                      法　官  李秋瑩
以上正本證明與原本無異。
不得再抗告。
　　　　　　　　　　　　　　　　　　　書記官  劉紀君　　
中　　華　　民　　國　　110 　年　　8 　　月　　12　　日